【裁判字號】    89,易,2571
【裁判日期】    890822
【裁判案由】    家庭暴力防治法等
【裁判全文】
臺灣高雄地方法院刑事判決                        八十九年度易字第二五七一號
    公  訴  人  臺灣高雄地方法院檢察署檢察官
    被      告  甲○○
右列被告因家庭暴力防治法等案件，經檢察官提起公訴（八十九年度偵字第九三四九
號），本院判決如左：
    主  文
甲○○違反法院民事通常保護令所為禁止實施家庭暴力行為之裁定，處有期徒刑參月
，如易科罰金，以參佰元折算壹日。緩刑貳年，緩刑期內付保護管束。
    事  實
一、甲○○與乙○○二人為夫妻，具有家庭暴力防治法所定之家庭成員關係，平時感
    情不睦。甲○○明知乙○○因受其不法侵害之故，已向臺灣高雄地方法院聲請核
    發民事通常保護令，經該院審理後於民國八十八年十二月八日裁定甲○○不得對
    乙○○實施身體或精神上不法侵害行為在案；並因當時甲○○於外地工作，經高
    雄市政府警察局小港分局小港派出所警員以電話向其聯絡並告知不得違反右開保
    護令之內容。詎於八十九年三月廿八日凌晨零時許，在高雄市○○區○○里○○
    路廿四號之三，因甲○○懷疑存款及會錢均遭乙○○花用殆盡之故，而與乙○○
    產生口角，竟在明知已經法院裁定其不得對乙○○實施身體不法侵害行為之情形
    下，猶基於普通傷害之故意，出手毆打乙○○，致乙○○受右耳出血、右前臂二
    道四×零點五公分皮下出血、右耳外廓二公分撕裂傷有等之傷害（傷害部分業經
    撤回告訴）。
二、案經乙○○訴由高雄市政府警察局小港分局報請臺灣高雄地方法院檢察署檢察官
    偵查起訴。
    理  由
一、訊據被告甲○○矢口否認前揭犯行，辯稱：當時雖有與乙○○發生口角，僅有拉
    扯，然伊並未動手打人，也沒收到法院之保護令，亦未收到警察的通知云云。惟
    查，右揭事實，業據告訴人乙○○於警訊及檢察官偵訊時指訴綦詳，並有阮綜合
    醫院診斷書一份在卷可稽；佐以被告於庭訊時亦自承可能是因拉扯所以才會傷到
    告訴人等語（見本院八十九年七月十八日訊問筆錄），則被告辯稱當時並未出手
    毆打告訴人云云，應屬畏罪之詞，不足採信；再者，民事通常保護令，一經核發
    ，即生效力，此觀家庭暴力防治法第十四條第一項之規定自明，而告訴人乙○○
    向本院民事庭聲請民事通常保護令，業經本院於八十八年十二月八日裁定在案，
    並經高雄市政府警察局小港分局小港派出所警員以電話向其聯絡並告知不得違反
    右開保護令之內容，此有本院八十八年家護字第五０七號民事通常保護令一份及
    高雄市政府警察局小港分局保護令執行紀錄表一份在卷可稽，則被告當應知悉告
    訴人向本院聲請核發民事通常保護令，業經本院裁定核發在案，同時亦因警方之
    通知而知悉該保護令之內容，是其辯稱不知保護令之內容，亦不可採；綜上所述
    ，被告犯罪事證明確，犯行實堪認定。
二、核被告所為，係犯家庭暴力防治法第五十條第一款之違反保護令罪。至被告毆打
    告訴人乙○○致乙○○受有右耳出血、右前臂皮下出血、右耳外廓撕裂傷而所涉
    犯刑法第二百七十七條第一項傷害罪部分，因傷害罪依刑法第二百八十七條之規
    定，需告訴乃論，今告訴人於本院審理之期間內，與被告成立調解，同意撤回告
    訴，有高雄市小港區公所函及撤回告訴狀各一紙附卷可考，惟公訴人既認此部分
    與前開論罪之部分，有想像競合犯之裁判上一罪之關係，爰不另為不受理判決之
    諭知，併此敘明。審酌被告犯罪後否認犯行，態度非佳，並在知告訴人受有法院
    民事保護令保護之情形下，猶出手毆打告訴人，挑戰公權力，惟念及告訴人所受
    之傷害情形並非嚴重，且被告事後亦與告訴人達成和解，告訴人亦同意撤回告訴
    ，已如前述，爰酌情量處如主文所示之刑，併諭知易科罰金之折算標準，以昭尚
    戒。又被告前未曾受有期徒刑以上刑之宣告，有臺灣高等法院被告全國前案紀錄
    表一份附卷可查，因一時失慮，而罹刑典，經此刑之宣告後，應知警惕而無再犯
    之虞，本院因認暫不執行其刑為當，爰併予宣告緩刑二年，並依家庭暴力防治法
    第三十條第一項，於緩刑期內付保護管束。
據上論斷，應依刑事訴訟法第二百九十九條第一項前段，家庭暴力防治法第五十條第
一款、第三十條第一項，刑法第十一條、第七十四條第一款、第四十一條，罰金罰鍰
提高標準條例第二條，判決如主文。
本案經檢察官吳茂松到庭執行職務。
中    華    民    國    八十九    年      八      月      二十二      日
                                  臺灣高雄地方法院刑事第六庭
                                      法  官   李怡諄
右正本證明與原本無異。
如不服本判決，應於判決送達後十日內，向本院提出上訴狀。
                                      書記官   陳福記
中    華    民    國八十九      年      八      月      二十二    日
附錄本件論罪條文：
家庭暴力防治法第五十條
違反法院依第十三條、第十五條所為之下列裁定者，為本法所稱之違反保
護令罪，處三年以下有期徒刑、拘役或科或併科新台幣十萬元以下罰金︰
一  禁止實施家庭暴力行為。
二  禁止直接或間接騷擾、接觸、通話或其他連絡行為。
三  命遷出住居所。
四  遠離住居所、工作場所、學校或其他特定場所。
五  命完成加害人處遇計畫：戒癮治療、精神治療、心理輔導或其他治療
    、輔導。


司法院資訊處製作；財團法人民間司法改革基金會備份。
